【裁判字號】    88,易,3302
【裁判日期】    890525
【裁判案由】    竊盜
【裁判全文】
臺灣臺北地方法院刑事判決                        八十八年度易字第三三二號
    公  訴  人  臺灣臺北地方法院檢察署檢察官
    被      告  丁○○
右列被告因竊盜案件，經檢察官聲請簡易判決處刑（八十八年度偵字第二一○八六號
），暨移送併案審理（八十九年偵字第三○六四號），本院認應適用通常程序審判，
本院判決如左：
    主  文
丁○○連續竊盜，累犯，處有期徒刑陸月。
    事  實
一、丁○○於民國八十七年間曾犯竊盜罪，經臺灣板橋地方法院判處有期徒刑三月確
    定，於八十八年二月二十二日執行完畢，猶不知悔改，竟意圖為自己不法之所有
    ，並基於概括犯意，先於八十八年九月十日上午九時許，在台北市○○○街路旁
    ，以鐵絲勾開乙○○所有停放在上開地點之自小客車車門，竊取置於該車內之乙○○所有之國民身分證、汽車駕駛執照及全民健康保險卡各一張，得手後，據為
    己有，嗣於同日下午四時許，途經臺北市萬華區之六號水門便道時，為警查獲；
    復於八十九年一月二十一日十八時許，在台北市○○街一百七十四巷內，見停放
    在該巷內之甲○○所有、車號LBJ—九八二號、三陽黑色重型機車上，仍插著該
    機車之鑰匙及遙控器，遂以該鑰匙啟動並發動前開機車引擎，得手後，供己騎乘
    使用，嗣於同年月二十八日十六時三十分許，在台北市華江橋河濱公園內，為警
    查獲。
二、案經台北市政府警察局刑事警察大隊移送臺灣臺北地方法院檢察署檢察官聲請簡
    易判決，暨台北市政府警察局南港分局報請同署檢察官移送併案審理。
    理  由
一、訊據被告丁○○對有於右開時、地竊取車號LBJ—九八二號之重型機車之事實供
    承不諱，核與被害人甲○○指訴失竊之情節相符，復有被害人甲○○立具之失竊
    報告、甲○○之代理人劉韶偉立具之贓物領據、臺北市政府警察局車輛遺失通報
    單及車輛竊盜、車牌失竊資料個別查詢報表各一件附卷可證，是被告自白與事實
    相符，此部分竊盜犯行事證明確，洵堪認定。訊之被告矢口否認於右揭時、地竊
    取被害人乙○○所有之前揭證件，辯稱：乙○○之前揭證件，係伊在環南市場附
    近所拾獲，當天上午伊皆在友人丙○○家中，不可能又在通河西街行竊云云，惟
    查被告於八十八年九月十日上午九時許竊取乙○○所有前述證件等情，業據被害
    人乙○○指訴綦詳，被告於本院審理中先是供稱該等證件係在其向證人丙○○所
    借車號CX—九五四五號自小客車內所撿得，嗣又改稱是在環南市場附近拾得，供
    詞前後反覆不一，難以憑信，且被告對此部分竊盜犯行業於警訊及偵查中坦承不
    諱，此外，復有被害人乙○○立具之失竊報告及贓物領據各乙紙附卷可稽。證人
    丙○○證稱伊住板橋市○○路，因被告要載其父去看病，遂向伊借車，當天約八
    、九點到達伊住處，與失主遭竊時間不符等語，顯係迴護被告之詞，不足採信。
    綜合上情，被告所辯顯係諉卸之詞，不足採信，事證明確，其犯行可以認定。
二、核被告所為，係犯刑法第三百二十條第一項之竊盜罪。其先後二次犯行，時間緊
    接、方法相同，犯構成要件相同之罪名，顯係基於概括犯意為之，應依連續犯之
    規定，論以一罪，並加重其刑。又移送併案就被告竊取被害人甲○○所有重型機
    車之犯行，雖未經起訴，惟此部分與前開論罪科刑部分，有裁判上一罪之連續犯
    關係，依照刑事訴訟法第二百六十七條之規定，本院自得併予審究，附此敘明。
    查被告有如事實欄所述之犯罪科刑與執行情形，有臺灣高等法院檢察署刑案紀錄
    簡覆表在卷可按，其受有期徒刑之執行完畢後，五年內再犯本件有期徒刑以上之
    罪，為累犯，應遞加重其刑。爰審酌被告曾有竊盜前科，有前開刑案紀錄簡覆表
    可憑，猶不知悛悔，不思憑己力賺取報酬，犯後仍否認犯行等一切情狀，量處如
    主文所示之刑，以資懲儆。
據上論結，應依刑事訴訟法第四百五十二條、第二百九十九條第一項前段，刑法第五
十六條、第三百二十條第一項、第四十七條、罰金罰鍰提高標準條例第一條前段判決
如主文。
本案經檢察官陳佳秀到庭執行職務
中      華      民      國      八十九      年    五    月    二十五    日
                                     臺灣臺北地方法院刑事第四庭
                                         法  官  金  學  坪
右正本證明與原本無異
如不服本判決應於送達後十日內向本院提出上訴狀
                                         書記官  孫  捷  音
中      華      民      國      八十九      年    六    月      一      日
附錄本案論罪科刑法條全文
刑法第五十六條
連續數行為而犯同一之罪名者，以一罪論。但得加重其刑至二分之一。
刑法第三百二十條第一項
一意圖為自己或第三人不法之所有，而竊取他人之動產者，為竊盜罪，處五年以下有
  期徒刑、拘役或五百元以下罰金。
二意圖為自己或第三人不法利益，而竊佔他人之不動產者，依前項之規定處斷。
三前二項之未遂犯罰之。
第四十七條
受有期徒刑之執行完畢，或受無期徒刑或有期徒刑一部之執行而赦免後，五年以內再
犯有期徒刑以上之罪者，為累犯，加重本刑至二分之一。


司法院資訊處製作；財團法人民間司法改革基金會備份。
